# 关于合并范围中其他合同安排

提问人：cfshichunsheng 时间：2022-04-06 16:13:14
陈版，瑞华编写的《企业会计准则第 33 号——合并财务报表（ 2014 年修订）》实务操作指南中的例 10 ：实际权力的评估——仅须执行步骤 1 （其他合同安排产生的权利）
A投资方持有被投资方40%的表决权，其他十二位投资方各持有被投资方5%的表决权。股东协议授予 A 投资方任免负责主导相关活动的管理人员及设定其薪酬的权利。若要改变该协议，须获得三分之二的多数表决同意。在这种情况下，单凭 A 投资方持有表决权的绝
对规模和与其他股东持有表决权的相对规模，无法断定 A 投资方拥有足以赋予其权力的权利。但是，考虑到股东协议条款赋予 A 投资方任免管理人员及设定其薪酬的权利，且即使其他投资方全部联合起来也无法撤销该权利，足以说明 A 投资方拥有对被投资方的权力。（当
评估 A 投资方是否拥有权力时，不应考虑 A 投资方可能尚未行使该权利的事实或 A 投资方行使其甄选、任命或罢免管理人员的权利的可能性）
国际财务报告准则IFRS 10也有类似的示例，在该示例中是否可以理解为“管理人员”为公司的最高权力机关？

回答人：chenyiwei
“负责主导相关活动的管理人员”需根据具体情况确定，不一定是《公司法》所指的“高级管理人员”，而更可能是董事或者更高级别的人员。
准则中的举例一般背景都比较简单，但在实务中遇到具体案例时，要考虑的因素会更多。如果实务中确实遇到了此类情况，则需考虑该安排背后的逻辑和商业合理性，确保该安排具备合理的商业理由，以及具有可持续性。例如A对于被投资企业的相关活动的主导权有其所拥有的特殊资源作为支持，因而具有合理性，而不是A企图操纵合并范围和进行报表粉饰的结果。